臺灣高雄地方法院刑事判決　　　　　　99年度審訴字第4435號
公　訴　人　臺灣高雄地方法院檢察署檢察官
被　　　告　王連財
上列被告因違反毒品危害防制條例案件，經檢察官提起公訴（99
年度毒偵字第6146號），嗣因被告就被訴事實為有罪陳述，經本
院告知簡式審判程序意旨並聽取公訴人及被告之意見後，本院合
議庭裁定由受命法官獨任依簡式審判程序審理，判決如下：
    主  文
王連財施用第一級毒品，處有期徒刑玖月。扣案之第一級毒品海
洛因壹包（含包裝袋壹只，驗前淨重零點參參壹公克，驗餘淨重
零點參貳壹公克），沒收銷燬之；又施用第二級毒品，處有期徒
刑陸月。扣案之第二級毒品甲基安非他命伍包（含包裝袋伍只，
驗前淨重合計拾伍點伍伍壹公克，驗餘淨重合計拾伍點伍貳陸公
克），均沒收銷燬之。應執行有期徒刑壹年貳月。扣案之第一級
毒品海洛因壹包（含包裝袋壹只，驗前淨重零點參參壹公克，驗
餘淨重零點參貳壹公克）、第二級毒品甲基安非他命伍包（含包
裝袋伍只，驗前淨重合計拾伍點伍伍壹公克，驗餘淨重合計拾伍
點伍貳陸公克），均沒收銷燬之。
    事  實
一、王連財前於民國97年間因施用毒品案件，經本院以97年度審
    毒聲字第513 號裁定送觀察、勒戒後，認有繼續施用毒品傾
    向，再以97年度審毒聲字第1139號裁定令入戒治處所施以強
    制戒治，於98年6 月10日執行完畢出所，並經臺灣高雄地方
    法院檢察署檢察官以98年度戒毒偵字第242 號為不起訴處分
    確定。詎其猶不知悔改，於前開強制戒治執行完畢釋放後5
    年內，復分別基於施用第一級毒品、第二級毒品之犯意，於
    99年9 月15日下午2 時40分許，駕駛其所竊取、改懸掛車號
    5R-5183 號車牌之自小客貨車（原車號P2-3310 號。其竊取
    該自小客貨車及車號5R-5183 號車牌部分，業經本院以99年
    度審易字第4726號判處應執行有期徒刑1 年6 月確定），前
    往高雄縣鳳山市（現改制為高雄市鳳山區，下同）三民路與
    光遠路附近之停車場停放，並在該自小客貨車內，以將第二
    級毒品甲基安非他命置於玻璃球內燒烤之方式，施用甲基安
    非他命1 次後，又在上開地點，以將第一級毒品海洛因摻水
    置於針筒內注射之方式，施用海洛因1 次。嗣於同日下午2
    時50分許，其駕駛上開自小客貨車行經高雄縣鳳山市○○路
    ，因逆向行駛形跡可疑為警攔查，王連財見狀竟加速逃逸，
    於上開三民路與光遠路口為警攔停，經警方詢問有無違禁物
    ，即主動交付其所有施用剩餘之海洛因1 包（驗前淨重0.33
    1 公克，驗餘淨重0.321 公克）及甲基安非他命5 包（驗前
    淨重合計15.551公克，驗餘淨重合計15.526公克）予警方查
    扣，並坦承施用第一、二級毒品之犯行，而願接受裁判，經
    其同意採尿送驗後，結果呈嗎啡、可待因、安非他命、甲基
    安非他命陽性反應，始悉上情。
二、案經高雄縣政府警察局（現改制為高雄市政府警察局，下同
    ）移送臺灣高雄地方法院檢察署檢察官偵查起訴。
    理  由
一、本件被告王連財所犯均係死刑、無期徒刑、最輕本刑為3 年
    以上有期徒刑以外之罪，其於審判程序中就被訴事實為有罪
    之陳述，經法官告知簡式審判程序之旨，並聽取公訴人及被
    告之意見後，經本院合議庭裁定由受命法官獨任進行簡式審
    判程序。又本件卷內之證據調查，依同法第273 條之2 規定
    ，不受第159 條第1 項關於傳聞法則規定之限制，依法均有
    證據能力，合先敘明。
二、上揭犯罪事實業據被告坦承不諱，且被告為警查獲後，經採
    其尿液送驗結果，呈現嗎啡、可待因、安非他命、甲基安非
    他命陽性反應，有高雄縣政府警察局保安警察隊偵辦毒品案
    件嫌疑人尿液採證代碼對照表、臺灣檢驗科技股份有限公司
    濫用藥物實驗室- 高雄99年10月13日第KH/2010/A0000000號
    濫用藥物尿液檢驗報告各1 份在卷可稽（見警卷第10頁、偵
    卷第33頁），而被告為警查扣之白色粉末1 包，經送往高雄
    市立凱旋醫院檢驗結果，確實含有第一級毒品海洛因之成分
    ，驗前淨重0.331 公克，驗餘淨重0.321 公克，亦有該醫院
    99年12月23日高市凱醫驗字第14524 號濫用藥物成品檢驗鑑
    定書1 份附卷可憑（見本院卷第26頁），另被告為警查扣之
    白色晶體5 包，經送往高雄醫學大學附設中和紀念醫院檢驗
    結果，確實均含有第二級毒品甲基安非他命之成分，驗前淨
    重合計15.551公克，驗餘淨重合計15.526公克，亦有該醫院
    99年11月9 日第9911-76 號至第9911-80 號檢驗報告各1 份
    在卷可查（見偵卷第42至46頁），綜上所述，足見被告之任
    意性自白均與事實相符，得為認定被告犯罪之依據。是以，
    被告上開施用第一、二級毒品之犯行均堪以認定。另被告前
    因施用毒品案件，有事實欄所載受觀察、勒戒、強制戒治執
    行完畢之事實，有臺灣高等法院被告前案紀錄表1 份在卷可
    憑，其於強制戒治執行完畢釋放後，5 年內再犯本件施用第
    一、二級毒品之犯行，依法自應予以追訴處罰。
三、按海洛因及甲基安非他命分別係毒品危害防制條例第2 條第
    2 項第1 款、第2 款所稱之第一、二級毒品，依法不得持有
    、施用。是核被告所為，係犯毒品危害防制條例第10條第1
    項、第2 項之施用第一級、第二級毒品罪。其為施用而持有
    海洛因及甲基安非他命之低度行為，應為其施用之高度行為
    所吸收，均不另論罪。被告先後二次施用毒品之行為，犯意
    各別，行為互殊，應予分論併罰。被告於警方未發覺其持有
    海洛因及甲基安非他命犯罪事實之前，主動交付毒品，並於
    警詢時坦承施用施用毒品犯行，而願接受裁判之事實，有警
    詢筆錄可憑（見警卷第2 頁），爰就其上開二犯行，各依刑
    法第62條前段規定減輕其刑。爰審酌被告自81年間起即有麻
    藥前科，迄今已逾18年，時間甚長，有上開臺灣高等法院被
    告前案紀錄表可參，嗣其於97年間因違反毒品危害防制條例
    案件，經觀察、勒戒及強制戒治後，仍未能徹底戒絕毒品，
    再犯此二件施用毒品罪，且同時持有海洛因及甲基安非他命
    ，顯見其毫無戒毒悔改之意，且其施用毒品造成家庭負擔，
    對於國家、社會治安有潛在之危險及影響，行為實有不該，
    惟念及被告於本院審理時尚能坦承犯行，犯後態度尚可，且
    其施用毒品，戕害一己之身體健康，所為尚未害及他人，並
    考量其犯罪動機、目的、所生危害，持有海洛因驗前淨重0.
    331 公克，驗餘淨重0.321 公克，數量較少，持有之甲基安
    非他命驗前淨重合計15.551公克，驗餘淨重合計15.526公克
    ，數量非微，及其自稱家庭經濟狀況勉持、國中畢業、執行
    前為送貨員、月薪新臺幣1 萬多元等一切情狀（見警卷第1
    頁調查筆錄受詢問人欄、本院卷第40頁），分別量處如主文
    所示之刑，並定其應執行之刑，以示懲儆。另扣案之海洛因
    1 包（含沾有微量海洛因而無法析離之包裝袋1 只，驗前淨
    重0.331 公克，驗餘淨重0.321 公克），經鑑定後確含有海
    洛因之成分，及扣案之甲基安非他命5 包（含沾有微量甲基
    安非他命而無法析離之包裝袋5 只，驗前淨重合計15.551公
    克，驗餘淨重合計15.526公克），經鑑定後均含有甲基安非
    他命之成分，均已如上述，分別係毒品危害防制條例第2 條
    第2 項第1 款、第2 款所列之第一級、第二級毒品，不問屬
    於犯人與否，均應依毒品危害防制條例第18條第1 項前段之
    規定，宣告沒收銷燬之；至鑑驗所耗損之毒品，既已滅失，
    自無庸宣告沒收銷燬，附此敘明。另扣案之LG廠牌手機1 支
    （序號000000000000000 號）、SIM 卡1 張（門號不詳，已
    失效）及SONY廠牌2G手機記憶卡1 張，雖均為被告所有之物
    ，惟尚無證據證明與本案相關，爰均不予宣告沒收，附此敘
    明。
據上論斷，應依刑事訴訟法第299 條第1 項前段、第273 條之1
第1 項，毒品危害防制條例第10條第1 項、第2 項、第18條第1
項前段，刑法第11條、第62條前段、第51條第5 款、第9 款，判
決如主文。
本案經檢察官王兆琳到庭執行職務。
中    華    民    國    100   年     1    月    20    日
                      刑事第十庭      法  官  周佳佩
以上正本證明與原本無異。
如不服本判決應於收受判決後10日內向本院提出上訴書狀，並應
敘述具體理由。其未敘述上訴理由者，應於上訴期間屆滿後20日
內向本院補提理由書(均須按他造當事人之人數附繕本)「切勿逕
送上級法院」。
中    華    民    國    100   年     1    月    20    日
                                      書記官  李承悌
附錄本案論罪科刑法條：
毒品危害防制條例第10條
施用第一級毒品者，處6 月以上5 年以下有期徒刑。
施用第二級毒品者，處3 年以下有期徒刑。